【裁判字號】    98,聲,226
【裁判日期】    980403
【裁判案由】    返還擔保金
【裁判全文】
臺灣臺南地方法院民事裁定               98年度聲字第226號
聲  請  人  甲○○○即張秉森.
相  對  人  丙○○即潘梅雀之.
            丁○○即潘梅雀之.
            乙○○即潘梅雀之.
                        樓之2.
            戊○○即潘梅雀之.
                        巷12.
            己○○即潘梅雀之.
上列當事人間聲請返還擔保金事件，本院裁定如下：
    主  文
本院七十一年度存字第一０二二號提存事件聲請人所提存之擔保
金新臺幣壹萬參仟元，准予返還。
聲請程序費用由相對人負擔。
    理  由
一、按訴訟終結後，供擔保人證明已定20日以上之期間，催告受
    擔保利益人行使權利而未行使，或法院依供擔保人之聲請，
    通知受擔保利益人於一定期間內行使權利並向法院為行使權
    利之證明而未證明者，法院應依供擔保人之聲請，以裁定命
    返還其提存物，民事訴訟法第104條第1項第3款定有明文。
    而上開規定依同法第106條，於其他依法令供訴訟上之擔保
    者，準用之。又該款所謂「訴訟終結」，應從廣義解釋，包
    括撤銷假扣押或假處分裁定及執行程序終結在內（最高法院
    88年度台抗字第682號裁定意旨參照）。
二、本件聲請意旨略以：本件聲請人之被繼承人張秉森與相對人
    之被繼承人潘梅雀間因清償債務事件，張秉森前遵鈞院71年
    度全字第925號民事假扣押裁定，為擔保假扣押，提供新臺
    幣（下同）13,000元並以鈞院71年度存字第1022號提存事件
    提存在案，且以本院71年度全執字第4516號對相對人聲請假
    扣押執行，嗣因該假扣押事件，經張秉森撤回假扣押執行而
    終結在案，而張秉森及潘梅雀現均已死亡，聲請人及相對人
    分別為其繼承人，聲請人前已聲請鈞院以97年度聲字第1456
    號裁定命相對人於裁定送達後20日內，就其因本院71年度全
    執字第4516號假扣押執行所受之損害，向聲請人行使權利，
    並向本院提出為行使權利之證明後，相對人並未於該裁定送
    達後20日內行使權利。為此，請求裁定准予發還鈞院71年度
    存字第1022號提存事件張秉森所提存之擔保金等語。
三、經查：聲請人前開主張之事實，業據其提出本院71年度全字
    第925號民事假扣押裁定、本院71年度全執字第4516號民國
    89年5月4日執行筆錄、本院97年度聲字第1456號民事裁定及
    確定證明書、本院71年度存字第1022號提存書等影本附卷為
    證，並經本院依職權調取本院71年度全字第925號假扣押卷
    宗、本院71年度全執字第4516號假扣押執行卷宗、本院71年
    度存字第1022號提存卷及本院97年度聲字第1456號限期行使
    權利卷宗核閱屬實，自堪信為真實。茲因該假扣押執行事件
    既經聲請人聲請撤回執行而終結，依前揭裁定意旨，應認該
    事件已訴訟終結，而聲請人亦已定20日以上期間催告受擔保
    利益人即相對人行使權利而未行使，有本院民事紀錄科查詢
    表1紙附卷可憑。從而，聲請人聲請返還擔保金，自無不合
    ，應予准許。
四、依民事訴訟法第95條、第78條，裁定如主文。
中    華    民    國    98    年    4     月    3     日
                        民事第三庭    法  官  黃聖涵
上正本證明與原本無異。
如不服本裁定應於送達後10日內向本院提出抗告狀，並應繳納抗
告裁判費新臺幣1,000元。
中    華    民    國    98    年    4    月     6     日
                                      書記官  朱小萍


司法院資訊處製作；財團法人民間司法改革基金會備份。
